

Contact

06 15 57 10 97 bruno.dahlem2@gmail.com

Permis A et B, véhiculé Mobilité: Rennes, Rennes-Nord, Fougères, Saint-Malo, Dinan, Avranches

https://www.linkedln.com/in/bruno-dahlem-05b283229/

https://github.com/Brunod32 https://brunod32.github.io/portfolioBruno/

Compétences

Langages

- PHP / Symfony
- Java / Spring
- SQL (MySQL, PostgreSQL)
- HTML / CSS / JavaScript / Bootstrap

IDE

- VS Code
- Suite JetBrains
- Eclipse / Spring Tools Stuite

Soft Skills

- Gestion du Stress
- Sens de l'organistion
- Curiosité
- Travail en équipe
- Rigueur
- Autonomie

Langues

Anglais (compris)
Espagnol (scolaire)
Allemand (apprentissage)

Centres d'intérêt

Coach équipe de foot enfants Musique Course à pied Moto Projectionniste bénévole Lecture

Bruno Dahlem

Développeur Web et Web Mobile

Après 17 années à exercer dans le commerce et l'éducation nationale, j'ai acquis de bonnes aptitudes relationnelles et de communication. Désireux de travailler dans un domaine qui me convient mieux, je me suis reconverti dans le Développement Web. C'est avec un enthousiasme certain que je souhaite mettre ces compétences au service de votre entreprise.

Projets

Application Java Spring Boot / VueJS

Application de gestion de divers médias (livres, musique...) https://github.com/Brunod32/mamediatheque.git

Application Symfony

Application de gestion de contenu (carnet de pèches, photo...) https://lecarnetdepechedetom.herokuapp.com/

Application front-end

Réalisation d'un site de mini jeux en HTML/CSS/JavaScript https://brunod32.github.io/minijeujs/

Formations

O POEC Développeur Java - ENI Rennes

23/12/2022 - 30/03/2023 Apprentissage du langage Java et son Framework Spring

Titre RNCP niveau 6 - Développeur Web et Web Mobile Studi - Digital Campus Live (formation à distance)

28/09/2020 - 13/03/2023

Développer la partie front-end et la partie back-end d'une application web et web mobile en intégrant les recommandations de sécurité

Maitrise de Droit privé - Université de Rennes 1
Juin 2003

Expériences professionnelles

Assistance d'éducation - Collège public Combourg

01/09/2018 - 31/08/2022

Manager de Rayon - Super U Tinténiac

19/10/2009 - 26/09/2017 Gestion du secteur liquide d'un magasin de 3000m²

Technico-commercial - Sas Eller - Ploeren

01/02/2009 - 16/10/2009 Prospection et suivi de clientèle. Assitance Technique.

Manager de Rayon - Super U Rennes Sarah Bernhardt

23/02/2004 - 08/11/2008 Gestion du secteur liquide d'un magasin de 3000m²